# 独生子女费：是作为职工福利费还是离职后福利核算？

提问人：hgd20084944 时间：2022-02-24 16:34:59
独生子女费：是作为职工福利费还是离职后福利核算？
背景：关于《湖南省完善城镇独生子女父母奖励办法若干规定》的通知（湘政发[2014]27号），原应享受而未享受或未完全享受增发本人工资5%退休金或者一次性奖励 5000 元的城镇独生子女父母，在本规定实施时仍然健在的，可以选择一次性 5000 元或者每月 80 元的奖励方式，选择后不得更改......
国有企业、国有控股企业独生子女父母奖励金由所在单位按照 5000 元/人标准一次性筹集，上交当地财政部门，由当地非税收入征管机构收缴。参加企业职工或者城镇居民养老保险的，奖励金由人力资源社会保障部门社保机构随养老金按月代发。
某国有企业A公司每年有N个员工退休，退休后人力资源社会保障部门社保机构一次性代为发放 5000 元/人，这部分费用应由A公司承担（国有企业由所在单位按 5000 元/人标准一次性筹集），但是目前A公司比较困难，由于A公司未及时足额向人力资源社会保障部门社保机构支付社保机构代付的独生子女费用，截止目前累计欠 200 多万。
问题：是否需要预提独生子女费？
方案一：根据《关于企业加强职工福利费财务管理的通知》（财企[2009]242号），独生子女费属于职工福利费的一种，按照职工薪酬准则福利费应当按照实际支付金额计入职工薪酬-福利费？如此，则不需要按照当年退休人数*5000元/人？
方案二：虽然独生子女费于员工退休后由人力资源社会保障部门代发，但是之所以公司承担这笔费用也是因为员工退休前为A公司提供了服务，独生子女费属于离职后福利，应该按照精算金额入账并计入离职当年的损益？人力资源社会保障部门欠款由职工薪酬转入其他应付款还是不做处理？

回答人：chenyiwei
应采用方案二（作为离职后福利处理）。此前独生子女费作为职工福利费是基于当时的管理和发放方式，而在管理和发放方式修改后，其在会计上的分类也应当对照职工薪酬准则规定而相应发生变化。